臺灣士林地方法院小額民事判決
                                    110年度湖小字第913號
原      告  仲信資融股份有限公司

法定代理人  陳鳳龍  
訴訟代理人  劉姵吟  
被      告  吳雲英  
上列當事人間請求清償借款事件，經本院於民國110年9月28日言
詞辯論終結，判決如下：
    主  文
被告應給付原告新臺幣18,782元，及自民國107年9月2日起至110
年7月19日止，按週年利率19.73981%計算之利息，另自民國110
年7月20日起至清償日止，按週年利率16%計算之利息。
訴訟費用新臺幣1,000元由被告負擔。
本判決得假執行。
    事實及理由
壹、程序部分：
    按小額訴訟之訴狀送達後，原告不得將原訴變更或追加他訴
    ，但擴張或減縮應受判決事項之聲明者，不在此限，民事訴
    訟法第436條之23、第436條第2項、第255條第1項第3款分別
    定有明文。原告起訴時聲明為：被告應給付原告新臺幣（下
    同）18,782元，及自民國107年9月2日起至清償日止，按週
    年利率19.73981%計算之利息。嗣於審理中變更為：被告應
    給付原告18,782元，及自107年9月2日起至110年7月19日止
    ，按週年利率19.73981%計算之利息，另自110年7月20日起
    至清償日止，按週年利率16%計算之利息。經核原告係減縮
    應受判決事項之聲明，於法並無不合，應予准許。
貳、實體部分：
一、原告主張：被告前於105年10月5日向訴外人遠東國際商業銀
    行股份有限公司（下稱遠東銀行）貸款6萬元，約定分30期
    、利息固定以週年利率19.73981%計收，如被告未依約於繳
    款期限內繳款時，即視為全部到期。詎被告自107年9月1日
    起即未依約還本付息，尚積欠18,782元未清償。嗣遠東銀行
    已將上述債權讓與原告，爰依消費借貸契約及債權讓與之法
    律關係提起本件訴訟等語。並聲明：如主文第1項所示。
二、被告則稱其確實有向遠東銀行申貸，且對積欠金額不爭執，
    希望能夠分期償還。並聲明：原告之訴駁回。
三、原告主張被告未依約償付應付帳款及其業已受讓債權一節，
    業據提出貸款契約書、匯款帳戶明細、本利攤還表及債權讓
    與證明書等件為證，復為被告所不爭執，堪信為真實。從而
    ，原告依消費借貸契約及債權讓與之法律關係，請求被告給
    付如主文第1項所示之金額及利息，為有理由，應予准許。
    又本件係適用小額程序所為被告敗訴之判決，應依職權宣告
    假執行。
四、訴訟費用負擔之依據：民事訴訟法第78條。並依職權確定被
    告應負擔之訴訟費用為1,000元（即第一審裁判費）。
中　　華　　民　　國　 110　　年　　10　　月　　12　　日
                  內湖簡易庭  法  官  林銘宏
本件為正本係照原本作成。
如不服本判決，應於送達後20日內，向本院提出上訴狀並應記載
上訴理由，表明關於原判決所違背之法令及其具體內容與依訴訟
資料可認為原判決有違背法令之具體事實，如於本判決宣示後送
達前提起上訴者，應於判決送達後20日內補提上訴理由書（須附
繕本）。
中　　華　　民　　國　　110 　年　　10　　月　　12　　日
                              書記官  許秋莉